臺灣板橋地方法院刑事判決　　　　　　　　　　　　　九十三年度易字第三七號
　　公　訴　人　臺灣板橋地方法院檢察署檢察官
　　被　　　告　丁○○
右列被告因竊盜等案件，經檢察官提起公訴（九十三年度偵字第三八二八號、九十三
年度二八○六號），及移送併案審理（九十三年度偵字八二三八號），被告於準備程
序認罪，本院以簡式審判程序判決如左：
    主  文
丁○○連續攜帶兇器竊盜，累犯，處有期徒刑貳年陸月，扣案鐵質塑膠柄六角扳手壹
支及螺絲起子貳支，均沒收之。又對於公務員依法執行職務時施以強暴，累犯，處有
期徒刑肆月。應執行有期徒刑貳年捌月，扣案鐵質塑膠柄六角扳手壹支及螺絲起子貳
支，均沒收之。
    事  實
一、丁○○前於民國八十九年間曾因竊盜案件，經臺灣士林地方法院以八十九年度易
    字第九一八號判處有期徒刑二年確定，於九十年八月二十一日入監服刑後，迄九
    十一年十月二十九日假釋出獄，同時交付保護管束，至九十二年六月十五日保護
    管束期滿且未經撤銷，以已執行完畢論。詎猶不知悔改，而為下列行為：
  (一)丁○○意圖為自己或他人（按指其父戊○○，而戊○○所犯收受贓物罪部分另行
    審結）不法之所有，基於攜帶兇器行竊之概括犯意，於附表所示之時間、地點，
    連續攜帶客觀上足以對人之生命、身體造成危險，可作為兇器使用之鐵質塑膠柄
    六角扳手一支（起訴書犯罪事實欄第八行記載丁○○行竊時所攜帶之兇器包括「
    自製開鎖工具」、螺絲起子與「活動鈑手」，惟該自製開鎖工具與活動鈑手實乃
    同一工具，爰刪除「自製開鎖工具」，並將「活動鈑手」更正為「鐵質塑膠柄六
    角扳手」）、螺絲起子二把，以附表所示之方式（其中丁○○雖有損壞編號第一
    、二、四、五、七、八、九、十一至十三號之汽車車門鎖頭或車窗玻璃，足生損
    害於如附表所示之被害人，惟僅編號第十二號陳文棟有就毀損罪部分提出告訴）
    ，竊取如附表所示被害人之財物，得手後旋即逃逸。
  (二)丁○○於九十三年二月二十日凌晨三時許，駕駛如附表第十二號所示車號ＢＮ－
    七一七七號自用小客車，行至臺北縣五股鄉○○路六十號路旁，攜帶前開兇器竊
    得如附表第十三號所示車號ＨＰ－五○三二號自用小客車（登記車主邱柏村，惟
    係邱昭益使用）後，正欲發動引擎駛離現場之際，適有蘆洲分局更寮派出所偵查
    員林育駿、蕭安欽及黃永昌據報趕抵現場並上前盤查。丁○○見警方到來，乃謊
    稱：該車號ＨＰ－五○三二號自用小客車為其所有，行照現置於車號ＢＮ－七一
    七七號自用小客車內云云，蕭安欽、黃永昌及林育駿遂分二側隨丁○○至車號Ｂ
    Ｎ－七一七七號自用小客車處拿取行照，詎丁○○進入車號ＢＮ－七一七七號自
    小客車後，旋即趁隙接通電門開關啟動引擎，而黃永昌見狀即跳入副駕駛座內搶
    握方向盤，蕭安欽則緊隨黃永昌一腳踩在副駕駛座門邊另一腳懸空，一手拉住右
    前車門另一手抓住椅枕，力阻丁○○逃離並喝令其停車。然丁○○卻另起妨害公
    務之犯意而腳踩油門加速逃逸，前行約二十公尺後旋因轉彎離心力過大，導致蕭
    安欽遭甩落路面，因而受有右手、右臂部及右膝擦傷等傷害，而對於依法正在執
    行職務之公務員蕭安欽施以強暴。嗣黃永昌見前方無人，遂將方向盤向右猛轉，
    並將排檔打入停車檔，使該車撞及更州路七十二號前圍牆而停止。丁○○見狀乃
    即下車逃逸，但終仍為林育駿、黃永昌、蕭安欽及趕來支援之員警於同市○○路
    七十八巷內查獲，並扣得前開鐵質塑膠柄六角扳手一支及螺絲起子二支等物。
二、案經臺北市政府警察局信義分局移送及臺北縣政府警察局蘆洲分局報請臺灣板橋
    地方法院檢察署檢察官偵查起訴。
    理  由
一、右揭犯罪事實，業據被告丁○○於警詢、偵訊及本院審理時坦承不諱，核與告訴
    人陳文棟之指訴，及證人何秀珠、葉治昀、鍾秀德、丙○○、甲○○、己○○、
    乙○○、黃志人、楊明學、邱昭益、林育駿、黃永昌、蕭安欽等人所證述之情節
    相符，並有車輛失竊電腦輸入單四張、車輛竊盜車牌失竊資料個別查詢報表九張
    、車籍查詢資料二張、贓物認領保管單十張、蕭安欽之診斷證明書一張、受傷照
    片二幀、車號ＢＮ－七一七七號自用小客車擦撞後之照片三幀等物附卷可稽，以
    及前開鐵質塑膠柄六角扳手一支及螺絲起子二支等物扣案足資參佐。被告自白核
    與事實相符且事證明確，其犯行洵堪認定。
二、查被告行竊時所攜帶之鐵質塑膠柄六角扳手及螺絲起子，均為鐵製質硬，倘持以
    用力劃刺人體，均足以對人之生命、身體造成危險，有該物數位照相之列印紙一
    張附卷可稽（第三八二八號偵字卷第三七頁），顯屬刑法上所稱之兇器。是核被
    告丁○○所為，係犯刑法第三百二十一條第一項第三款之加重竊盜罪、同法第三
    百五十四條之毀損他人物品罪（即附表編號第十二號部分）及同法第一百三十五
    條第一項之妨害公務罪。其先後十三次竊盜犯行之時間緊接，所犯構成要件相同
    ，顯係基於概括犯意為之，為連續犯，應依法論以一罪並加重其刑。又所犯加重
    竊盜罪與毀損罪二罪間，有方法結果之牽連關係，屬牽連犯，應從較重之加重竊
    盜罪處斷。其所犯前開妨害公務罪與加重竊盜罪間，犯意各別，行為互殊，應予
    分論並罰。另被告於附表編號第六號所示時間、地點，攜帶客觀上可為兇器使用
    之螺絲起子，竊取王進興所有車號七Ｅ－二○七九號自小客車之車牌二面犯行，
    雖未據公訴人提起公訴，惟此部分犯行與已起訴部分因有連續犯之裁判上一罪關
    係，並經檢察官移送併案審理，本院自應一併予以審究，附此敘明。次查被告前
    於八十九年間曾因竊盜案件，經臺灣士林地方法院以八十九年度易字第九一八號
    判處有期徒刑二年確定，於九十年八月二十一日入監服刑後，迄九十一年十月二
    十九日假釋出獄，同時交付保護管束，至九十二年六月十五日保護管束期滿且未
    經撤銷，以已執行完畢論，有前開刑事判決（第三八二八號偵字卷第一○二至一
    ○四頁）及臺灣高等法院被告全國前案紀錄表各一份附卷可稽，其於有期徒刑之
    執行完畢後，五年內再犯本件有期徒刑以上之罪，為累犯，應依刑法第四十七條
    規定加重其刑（指妨害公務罪部分），並遞加重其刑（指加重竊盜罪部分）。爰
    審酌被告之素行，犯罪之動機目的，攜帶兇器行竊之方式危險性極高，竊取之財
    物價值不低，明知員警已喝令其停車受檢卻仍駕車企圖擺脫員警當場施以強暴而
    對公務執行所生危害，智識程度（國中畢業），及犯後坦承犯行態度良好等一切
    情狀，量處如主文所示之刑，並定其應執行之刑。扣案鐵質塑膠柄六角扳手一支
    及螺絲起子二支，均係被告所有供其犯本案罪行所用之物，業據其供承在卷，爰
    依刑法第三十八條第一項第二款諭知沒收。至於起訴書證據並所犯法條欄第二段
    雖記載「核被告丁○○所為，係犯『刑法第三百二十條第一項之竊盜罪嫌』、同
    法第三百二十一條第一項第三款之加重竊盜罪嫌、『第三百四十九項』之毀損罪
    嫌」等語，惟查公訴人於犯罪事實欄第七、八行已明確記載「攜帶其所有客觀上
    可為兇器之自製開鎖工具、螺絲起子與活動鈑手」，且刑法第三百二十條第一項
    之普通竊盜罪與同法第三百二十一條之加重竊盜罪間具有法規競合中之特別競合
    關係，應認公訴人僅就加重竊盜罪部分提起公訴；另「第三百四十九項」則顯係
    「第三百五十四條」之誤植，業經公訴檢察官於本院九十三年四月二十八日準備
    期日更正在案，附此說明。
三、公訴檢察官於本院九十三年五月十九日審理時，雖以被告先前因竊盜案件遭判刑
    二年，假釋出監一年後隨即再犯竊盜十二件，顯有犯罪習性為由，請求併予宣告
    強制工作三年等語，惟查被告於九十年八月二十一日入監執行前開二年之有期徒
    刑後，業於九十一年十月二十九日假釋出獄，同時交付保護管束，至九十二年六
    月十五日保護管束期滿且未經撤銷，已如前述，其自九十一年十月二十九日假釋
    出獄起，迄本案犯罪時間（九十三年一月二十八日至九十三年二月二十日止）已
    逾一年，目前亦查無任何證據顯示其間曾犯任何竊盜犯行，且此前亦無任何竊盜
    前科，故難單憑被告前曾因犯加重竊盜罪經判刑有期徒刑二年並入監執畢，即謂
    其有竊盜之犯罪習慣，次查被告自九十三年一月二十八日起至九十三年二月二十
    日止間固犯有十三件竊盜犯行，其犯案之頻率雖高，然前後時間僅約二十餘日，
    其究係有行竊之習慣，抑或因短期之特殊需求（其於警詢、偵訊及本院審理時均
    辯稱車子是要偷給其父戊○○使用，而事實上被告所竊得如附表編號一之車號Ｆ
    Ｅ－一三一六號自用小客車、原置於該車車內之張石元駕駛執照一張、保險卡一
    張及行車執照一張，編號二車號ＨＭ－七四一一號車牌一面，及編號三車號ＡＺ
    －○八八七號車牌一面等物，於竊得後均交予戊○○使用，而於九十三年一月三
    十日二十時五十分在臺北縣三重市○○路與捷運路口，為警當場查獲，足徵其所
    辯並非全然無稽）所為，仍有疑義，再查被告於警詢、偵訊及本院審理時始終坦
    承犯有前開竊盜犯行，深表悔悟，且本院亦已將被告前述罪刑採為判斷累犯及量
    刑之重要依據，因認本案被告經歷前開主文所示有期徒刑之執行後，已足以袪除
    其犯罪之惡習，並收教化矯治之效，爰不另為被告於刑之執行前應接受強制工作
    之諭知。
四、末按除被告所犯為死刑、無期徒刑、最輕本刑為三年以上有期徒刑之罪或高等法
    院管轄第一審案件者外，於前條第一項程序進行中，被告先就被訴事實為有罪之
    陳述時，審判長得告知被告簡式審判程序之旨，並聽取當事人、代理人、辯護人
    及輔佐人之意見後，裁定進行簡式審判程序，刑事訴訟法第二百七十三條之一定
    有明文。查本件被告所犯第三百二十一條第一項第三款加重竊盜罪之法定本刑為
    「六月以上、五年以下有期徒刑」、第三百五十四條毀損罪之法定本刑為「二年
    以下、拘役，或五百元以下罰金」、第一百三十五條第一項妨害公務罪之法定本
    刑為「三年以下有期徒刑、拘役，或三百元以下罰金」，均非最輕本刑三年以上
    有期徒刑之罪，且被告於九十三年四月二十八日準備程序進行中，復就被訴事實
    為有罪之陳述，經告知被告簡式審判程序之旨，被告及公訴人對於本件改依簡式
    審判程序審理亦均表示無意見，是本院合議庭即依前揭刑事訴訟法規定，裁定本
    件進行簡式審判程序，附此說明。
據上論結，應依刑事訴訟法第二百九十九條第一項前段、第二百七十三條之一，刑法
第五十六條、第一百三十五條第一項、第三百二十一條第一項第三款、第三百五十四
條、第五十五條、第四十七條、第五十一條第五款、第三十八條第一項第二款，罰金
罰鍰提高標準條例第一條前段，判決如主文。
本案經檢察官程秀蘭到庭執行職務。
中　　　華　　　民　　　國　　九十三　　年　　　五　　　月　　三十一　　日
                          臺灣板橋地方法院刑事第十四庭
                              法　官  楊  明  佳
右正本證明與原本無異。
如不服本判決，應於判決送達後十日內向本院提出上訴狀（應附繕本），上訴於臺灣
高等法院。
                              書記官  黃  炎  煌
中　　　華　　　民　　　國　　九十三　　年　　　五　　　月　　三十一　　日
附錄法條：
刑法第一百三十五條
對於公務員依法執行職務時，施強暴脅迫者，處三年以下有期徒刑、拘役或三百元以
下罰金。
意圖使公務員執行一定之職務或妨害其依法執行一定之職務或使公務員辭職，而施強
暴脅迫者，亦同。
犯前二項之罪，因而致公務員於死者，處無期徒刑或七年以上有期徒刑；致重傷者，
處三年以上、十年以下有期徒刑。
刑法第三百二十一條
犯竊盜罪而有左列情形之一者，處六月以上、五年以下有期徒刑：
一  於夜間侵入住宅或有人居住之建築物、船艦或隱匿其內而犯之者。
二  毀越門扇、牆垣或其他安全設備而犯之者。
三  攜帶兇器而犯之者。
四  結夥三人以上而犯之者。
五  乘火災、水災或其他災害之際而犯之者。
六  在車站或埠頭而犯之者。
前項之未遂犯罰之。
刑法第三百五十四條
毀棄、損壞前二條以外之他人之物或致令不堪用，足以生損害於公眾或他人者，處二
年以下有期徒刑、拘役或五百元以下罰金。
附表
┌─┬─────┬───────┬────┬─────┬─────┬───┐
│　│  時  間　│    地  點　  │ 被害人 │損失財物　│竊取方法　│備註　│
├─┼─────┼───────┼────┼─────┼─────┼───┤
│　│九十三年一│臺北縣蘆洲市民│ 何秀珠 │ＦＥ－一三│破壞車門鎖│　　　│
│一│月二十八日│義街三五巷十號│　　　　│一六號裕隆│再拔掉啟動│　　　│
│　│八時許　　│地下二樓車庫　│　　　　│自小客車及│電源線發動│　　　│
│　│　　　　　│　　　　　　　│　　　　│其行照、保│而行竊。  │　　　│
│　│　　　　　│　　　　　　　│　　　　│險證各一張│　　      │　　　│
│　│　　　　　│　　　　　　　│　　　　│、張石元駕│　　　　　│　　　│
│　│　　　　　│　　　　　　　│　　　　│照一張。　│　　　　　│　　　│
├─┼─────┼───────┼────┼─────┼─────┼───┤
│　│九十三年一│桃園縣大園鄉光│ 葉治昀 │ＨＭ－七四│破壞車門鎖│　　　│
│二│月二十九日│明街二四號前　│　　　　│一一號克萊│後行竊。  │　　　│
│　│二十三時許│　　　　　　　│　　　　│斯勒自小客│　　　　　│　　　│
│　│　　      │　　　　　　　│　　　　│車。　　　│　　　　　│　　　│
│  │          │              │        │          │　　　　　│      │
├─┼─────┼───────┼────┼─────┼─────┼───┤
│　│九十三年一│臺北縣八里鄉龍│ 鍾秀德 │ＡＺ－○八│以螺絲起子│　　　│
│三│月三十日十│米路一段八七巷│　　　　│八七號裕隆│卸下螺絲行│　　　│
│　│五時許　　│三五之四號前　│　　　　│自小客車車│竊之。　　│　　　│
│　│　　　　　│　　　　　　　│　　　　│牌一面。　│　　　　　│　　　│
│  │          │              │        │          │　　　　　│      │
├─┼─────┼───────┼────┼─────┼─────┼───┤
│　│九十三年一│桃園縣平鎮市平│ 丙○○ │Ｌ五－二九│破壞車門鎖│      │
│四│月三十一日│東路五七三巷八│　      │○五號自小│後行竊。  │　　　│
│　│二十三時許│十弄二八號後面│　      │客車　　　│          │　　　│
│  │          │              │        │          │          │      │
│  │          │              │        │          │          │      │
├─┼─────┼───────┼────┼─────┼─────┼───┤
│五│九十三年二│桃園縣中壢市中│ 甲○○ │ＬＰ－九六│破壞車門鎖│      │
│　│月一日六時│華路二段三號旁│　      │三五號自小│後行竊。  │　　　│
│　│許　　　　│　　　　　　　│　      │客車　　　│          │　　　│
│  │          │              │        │          │          │      │
│  │          │              │        │          │          │      │
├─┼─────┼───────┼────┼─────┼─────┼───┤
│六│九十三年二│臺北市北投區稻│王進興  │七Ｅ－二○│以螺絲起子│移送併│
│  │月三日六時│香路七三巷附近│        │七九號車牌│卸下螺絲行│案審理│
│  │許        │              │        │二面      │竊之。    │      │
├─┼─────┼───────┼────┼─────┼─────┼───┤
│七│九十三年二│臺北縣蘆洲市三│ 己○○ │○四七一－│破壞車門鎖│      │
│　│月六日十四│民路一二八巷二│　      │ＧＪ號自小│後行竊。  │　　　│
│　│時許　    │九之一號前　　│　      │客車　    │          │　　　│
├─┼─────┼───────┼────┼─────┼─────┼───┤
│八│九十三年二│桃園縣中壢市中│ 乙○○ │Ｖ二－四二│破壞車門鎖│      │
│　│月九日七時│山東路一段二二│　      │二二號自小│後行竊。  │　　　│
│　│許　　　  │三巷八九弄二七│　      │客車　　　│          │　　　│
│  │　        │之一號        │        │          │          │      │
├─┼─────┼───────┼────┼─────┼─────┼───┤
│　│九十三年二│臺北縣蘆洲市永│ 黃志人 │Ｆ３－○五│打破車窗玻│　　　│
│九│月九日八時│樂街二十六巷三│　　　　│六一號自小│璃後行竊。│　　　│
│　│許　　　　│十三號地下二樓│　　　　│客車內之汽│　　      │　　　│
│　│　　　　　│停車場　　　　│　　　　│車音響、Ｄ│　　　　　│　　　│
│　│　　　　　│　　　　　　　│　　　　│ＶＤ液晶電│　　　　　│　　　│
│　│　　　　　│　　　　　　　│　　　　│視、記者證│　　　　　│　　　│
│　│　　　　　│　　　　　　　│　　　　│、志工服務│　　　　　│　　　│
│　│　　　　　│　　　　　　　│　　　　│證。　　　│　　　　　│　　　│
├─┼─────┼───────┼────┼─────┼─────┼───┤
│十│九十三年二│桃園縣大園鄉大│ 庚○○ │Ｒ二－六○│以螺絲起子│　　　│
│　│月十日十時│園村中山南路附│　      │○九號自小│卸下螺絲行│　　　│
│　│許　　　　│近　　　　　　│　      │客車車牌二│竊之。    │　　　│
│　│　　　　　│　　　　　　　│　      │面　　　　│　        │　　　│
│  │          │              │        │          │　        │      │
│  │          │              │        │          │　        │      │
│  │          │              │        │          │　　　　　│      │
│  │          │              │        │          │　　　　　│      │
│  │          │              │        │          │　　　　　│      │
├─┼─────┼───────┼────┼─────┼─────┼───┤
│十│九十三年二│臺北縣三重市重│ 楊明學 │車號ＣＬ－│破壞車門鎖│　　　│
│一│月間某日　│陽路三段二七巷│　　　　│六二七八號│後行竊。  │　　　│
│　│　        │一號前　　　　│　　　　│行照及保險│　　　　　│　　　│
│　│　        │　　　　　　　│　　　　│卡各一張、│　　　　　│　　　│
│　│　　　　　│　　　　　　　│　　　　│洗車卷五張│　　　　　│　　　│
│　│　　　　　│　　　　　　　│　　　　│、回數證六│　　　　　│　　　│
│　│　　　　　│　　　　　　　│　　　　│張、電話卡│　　　　　│　　　│
│　│　　　　　│　　　　　　　│　　　　│一張及零錢│　　　　　│　　　│
│　│　　　　　│　　　　　　　│　　　　│若干。　　│　　　　　│　　　│
│  │　　　　　│              │        │          │          │      │
│  │　　　　　│              │        │          │          │      │
├─┼─────┼───────┼────┼─────┼─────┼───┤
│　│九十三年二│臺北縣蘆洲市中│陳惠欣（│ＢＮ－七一│破壞車門鎖│毀損告│
│十│月十八日十│正路二四三巷內│陳文棟使│七七號中華│再拔啟動電│訴　　│
│二│四時三十分│停車場　　　　│用）　　│自小客車。│源發動而行│　　　│
│　│許　　　　│　　　　　　　│　　　　│　　　　　│竊。      │　　　│
├─┼─────┼───────┼────┼─────┼─────┼───┤
│　│九十三年二│臺北縣五股鄉更│邱柏村（│ＨＰ－五○│破壞車門鎖│　　　│
│十│月二十日凌│州路六十號前路│邱昭益使│三二號裕隆│後行竊。  │　　　│
│三│晨三時許　│旁　　　　　　│用）　　│自小客車。│          │　　　│
│　│　　　　　│　　　　　　　│　　　　│　　　　　│          │　　　│
└─┴─────┴───────┴────┴─────┴─────┴───┘
